---
title: "SAOB10/2023 --- Trabalho 1 --- Turma N1"
author: "Prof. Frega"
date: "`r Sys.Date()`"
output: 
  pdf_document: 
    number_sections: yes
---

```{r setup, include=FALSE}
knitr::opts_chunk$set(echo = FALSE, warning = FALSE)
source("/Users/jfrega/Documents/R/MQ1/plotLin.R")
source("/Users/jfrega/Documents/R/MQ1/Solver.R")


gabarito = TRUE


checkrank = function(A, k) {
  n1 = as.numeric(Matrix::rankMatrix(A))
  n2 = as.numeric(Matrix::rankMatrix(cbind(A, k)))
  n3 = ncol(A)
  # determinado
  if(n1==n3) { print("Determinado"); return(0) }
  # indeterminado
  if(n2==n1) { print("Indeterminado"); return(1) }
  #impossível
  print("Impossível"); return(2)
}

showLP = function(A, b = NULL, c, dir, obj = "max", PPL = TRUE, varNames = "x", domain = NULL) {
  if(is.null(domain)) domain = rep(1, ncol(A))
  old.scipen = options(scipen = 999)$scipen
  sinal = function(x) ifelse(x<0, "-", ifelse(x>0, "+", ""))
  sinais = function(x) sapply(x, sinal)
  theSinais = t(apply(A, 1, sinais))
  A = abs(A)
  A[A==0] = ""
  vnames = paste(varNames, "_{", 1:ncol(A), "}", sep = "")
  theNames = vnames
  objfn = unlist(strsplit(paste("&+&", b, "&",  vnames, collapse = ""), "&"))
  objfn = objfn[-1]
  #print(objfn)
  #objfn = paste0("\\", obj, " z = ", objfn, "\\\\[1ex]\n")
  vnames = rep(vnames, nrow(A))
  vnames = matrix(vnames, nrow = nrow(A), byrow = TRUE)
  vnames[A==""] = ""
  pasteline = function(x) paste0(paste(theSinais[x,], "&", A[x,], "&", vnames[x,], collapse = " & "), " & ", dir[x], " & ", c[x])
  #paste0("\\arraycolsep=3pt\\setcounter{MaxMatrixCols}{50}\n$$\n", objfn, "\\begin{matrix}\n", paste(sapply(1:nrow(A), pasteline), collapse = "\\\\\n"), "\n\\end{matrix}\n$$")
  aa = sapply(1:nrow(A), pasteline)
f = function(x) unlist(strsplit(x, "&"))
m = rbind(t(sapply(aa, f)))
if(PPL) {
  m = cbind("\\,", m)
  m = rbind("\\,", m)
  m = rbind("\\,", m)
#  m = rbind(m, "\\,")
#  m = rbind(m, "\\,")
#  m[nrow(m), 1] = 
  #print(m)
  s = c(paste0("\\", obj, " z ="), objfn, "\\,", "\\,")
  #print(s)
  m[1,] = s
  m[2,1] = "\\text{sujeito a}"
  m = rbind(m, "\\,")
  m = rbind(m, "\\,")
  nm = nrow(m)
  for(i in 1:ncol(A)) {
    m[nm,i*3+1:2-1] = c(theNames[i], ifelse(domain[i]<0, "\\leqslant 0", ifelse(domain[i]==0, "\\in \\mathbb{R}", "\\geqslant 0"))) 
  }
  malign = c("l", "l", rep("c", ncol(m)-2), "r")
} else {
  malign = c(rep("c", ncol(m)), "r")
}
colnames(m) = rownames(m) = NULL
library(knitr)
library(xtable)
#tb = kable(m, format = "pipe")
#tb
#cat("$$\n")
mathidentity = function(x) {
  x = ifelse(x==" <= ", "\\leqslant", x)
  x = ifelse(x==" >= ", "\\geqslant", x)
  x = ifelse(x==" == ", "=", x)
  ifelse(x%in%c("  ", " ", ""), "$\\,$", paste0("$", stringi::stri_trim_both(x), "$"))
}
s = print(xtable(m, auto = TRUE, align = malign), type = "latex", sanitize.text.function = mathidentity, include.rownames = FALSE, include.colnames = FALSE, only.contents = FALSE, html.table.attributes = "border=0 style=\"width: 100px !important; \"", print.results = FALSE, comment = FALSE)
library(knitr)
for(i in 1:nrow(m)) {
  for(j in 1:ncol(m)) {
    m[i,j] = mathidentity(m[i,j])
  } 
}
#s = kable(m, format = "latex", escape = FALSE)
options(scipen = old.scipen)
#s = paste0("<span style=\"display: block; width: 100%;\">", s, "</span>\n")
return(s)
}
```

# Questão 1

Seja o PPL primal

```{r, results='asis', echo=FALSE}
set.seed(12)
A = matrix(round(runif(20, 0.5, 4.5))-1, ncol = 5)
b = round(runif(5, 2.5, 14.5))
c = round(runif(4, 4, 14))*100
dir = sample(c("<=", ">=", "="), 4, replace = TRUE)
cat(showLP(A, b, c, dir, "max"))
```

formule o seu dual.

```{r, results='asis', echo=FALSE, include=gabarito}
cat("\n\n## Solução\n\n")
f = function(x) ifelse(x=="<=", 1, ifelse(x==">=", -1, 0))
cat(showLP(t(A), c, b, rep(">=", 5), "min", varNames = "y", domain = sapply(dir, f)))
```

# Questão 2

Resolva o sistema de equações

```{r, results='asis', echo=FALSE}
set.seed(22)
A = matrix(round(runif(36, 0.5, 10))-1, nrow = 6)
b = round(runif(6, 0.5, 100))-1
cat(showLP(A, c = b, PPL = FALSE, dir = rep("=", 6)))
```

```{r, results='asis', echo=FALSE, include=gabarito}
cat("\n\n## Solução\n\n")
f = function(x) paste(x, collapse = "&")
ff = function(x) paste(x, collapse = "\\\\")
cat(paste0("$$\n\\begin{bmatrix}\n", paste(apply(A, 1, f), collapse = "\\\\\n"), "\n\\end{bmatrix}\n^{-1}\\begin{bmatrix}\n", paste(b, collapse = "\\\\\n"), "\\end{bmatrix}=\\begin{bmatrix}\n", paste(solve(A, b), collapse = "\\\\\n"),   "\n\\end{bmatrix}\n$$\n"))
#kable(A, col.names = rep("", ncol(A)))
```

# Agri--Pro

A Agri--Pro é uma empresa que vende insumos para fazendeiros. Um dos
produtos que ela comercializa é a mistura de ração, onde cada fazendeiro estipula a percentagem de
milho, farelo e minerais que deseja na mistura. A Agri--Pro prefere receber os nutrientes em estado bruto
e mistura-los imediatamente, possuindo quatro diferentes pré-misturas cuja composição e custo estão na
tabela seguinte:
```{r, echo=FALSE}
#Percentual de Nutrientes na Mistura

a = "Milho 30% 5% 20% 10%
Farelo 10% 30% 15% 10%
Minerais 10% 10% 20% 30%
Custo.por.Kg 0,25 0,30 0,32 0,15"
d = data.frame(matrix(unlist(sapply(unlist(strsplit(a, "\n")), strsplit, split = " ")), ncol = 5, byrow = TRUE))
colnames(d) = c("Nutriente", "Mistura 1", "Mistura 2", "Mistura 3", "Mistura 4")
kable(t(d), type = "latex", comment = FALSE)
```

Um determinado fazendeiro necessita de 8.000Kg de ração, contendo pelo menos 20% de milho, 15%
de farelo e 15% de minerais. Como a Agri--Pro pode atender a esse pedido montando um mix de suas
pré-misturas com o menor custo possível? Formule o problema, resolva-o à otimalidade e descreva a solução gerencial que dará o melhor resultado para uma redução do custo de produção.

```{r, results='asis', echo=FALSE, include=gabarito}
cat("\n\n## Solução\n\n")
b = as.numeric(stringi::stri_replace(d[4,2:5], ".", fixed = ","))
k = 8000
c = c(0.20, 0.15, 0.15, 1)*k
f = function(x) stringi::stri_replace(x[2:5], "", fixed = "%")
A = matrix(as.numeric(t(apply(d[1:3,], 1, f)))/100, nrow = 3, byrow = FALSE)
A = rbind(A, 1)
dir = c(">=", ">=", ">=", "=")
cat(showLP(A, b, c, dir, "min"))
```

```{r, results='markup', echo=FALSE, include=gabarito}
pb = genLPfromMatrices(A, b, c, dir, "min")
sol = lp.complete.solution(pb)
sol
orig.cost = sol$FO
```

```{r, results='asis', echo=FALSE, include=gabarito}
cat("\n\n\nA única restrição que tem preço sombra negativa é a do peso total, ao relaxá-la tem-se\n\n\n")
```

```{r, results='markup', echo=FALSE, include=gabarito}
dir = c(">=", ">=", ">=", ">=")
pb = genLPfromMatrices(A, b, c, dir, "min")
sol = lp.complete.solution(pb)
sol
```


```{r, results='asis', echo=FALSE, include=gabarito}
cat("\n\n\no que resulta em uma economia de \n\n\n")
```

```{r, results='markup', echo=FALSE, include=gabarito}
orig.cost-sol$FO
```


# Navio de carga 

Um pequeno navio tem dois compartimentos de carga: um dianteiro e um à
popa. O compartimento de carga de proa tem uma capacidade de peso de 70.000 Kg e uma capacidade de
volume de 200 metros cúbicos. 0 compartimento à popa tem uma capacidade de peso de 90.000 Kg e uma
capacidade de volume de 150 metros cúbicos. Por uma questão de balanceamento de carga, a diferença de
carga entre a popa e a proa (ou vice-versa) não pode exceder 8.000 Kg. O dono do navio foi contratado
para levar cargas de carne de boi empacotada e grão. O peso total da carne de boi disponível é 85.000
Kg; o peso total do grão disponível é 100.000 Kg. O volume por massa da carne de boi é 0,002 metro
cúbico por quilo, e o volume por massa do grão é 0,001 metro cúbico por quilo. O lucro para transportar
carne de boi é de R\$0,35 por quilo, e o lucro para transportar grão é de R\$0,12 por quilo. O dono do
navio é livre para aceitar toda ou parte da carga disponível mas, por uma questão de política pessoal, ele
deseja atender aos dois clientes e, portanto, para não desgostar um ou outro, ele vai limitar a diferença
de peso entre a carne e o grão transportados (ou vice-versa) a 10.000 Kg; ele quer saber quantos Kg de
carne e quantos Kg de grão deve transportar, bem como sua distribuição no navio, a fim de maximizar o
seu lucro. Formule o PPL, resolva-o à otimalidade explicitando o lucro obtido com a operação.

```{r, results='asis', echo=FALSE, include=gabarito}
cat("\n\n## Solução\n\n")
b = c(.35, .35, .12, .12)
A = rbind(
  c(1, 0, 1, 0), # Peso proa
  c(0, 1, 0, 1), # Peso popa
  c(0.002, 0, 0.001, 0), # Volume proa
  c(0, 0.002, 0, 0.001), # volume popa
  c(1, -1, 1, -1), # Balanço proa/popa
  c(-1, 1, -1, 1), # Balanço proa/popa
  c(1, 1, 0, 0), # tot carne
  c(0, 0, 1, 1), # tot grao
  c(1, 1, -1, -1), # dif carne e grao
  c(-1, -1, 1, 1) # dif carne e grao
)
c = c(70000, 90000, 200, 150, 8000, 8000, 85000, 100000, 10000, 10000)
dir = rep("<=", nrow(A))
cat(showLP(A, b, c, dir, "max"))
```


```{r, results='markup', echo=FALSE, include=gabarito}
pb = genLPfromMatrices(A, b, c, dir, "max")
sol = lp.complete.solution(pb)
sol
```


# Pregos, porcas e parafusos

Uma fábrica produz porcas, parafusos e pregos, podendo usar dois métodos distintos de fabricação, não simultaneamente. O primeiro produz 3.000 pregos, 2.000 parafusos e 2.500 porcas por hora. O segundo produz 4.000 parafusos e 2.000 pregos por hora, mas nenhuma porca. A indústria tem uma encomenda de 12.000 porcas, 16.000 parafusos e 15.000 pregos. Formule um PPL e resolva à otimalidade, determinando qual a programação de produção que produz os materiais de forma mais rápida.

```{r, results='asis', echo=FALSE, include=gabarito}
cat("\n\n## Solução\n\n")
b = c(1, 1)
c = c(15000, 16000, 12000)
A = cbind(
  c(3000, 2000, 2500), 
  c(2000, 4000, 0)
)
dir = c(">=", ">=", ">=")
cat(showLP(A, b, c, dir, "min"))
```

```{r, results='markup', echo=FALSE, include=gabarito}
pb = genLPfromMatrices(A, b, c, dir, "min")
sol = lp.complete.solution(pb)
sol
```

# Pontos

Sabe-se que uma curva passa pelos pontos

```{r}
x = c(2, 4, 5, 7, 9)
y = c(8, 14, 10, 3, 15)
kable(data.frame(x, y))
```

Determine os coeficientes do polinômio que define essa curva.


```{r, include=gabarito}
A = cbind(x^4, x^3, x^2, x, 1)
sol = solve(A, y)
sol
xx = seq(0, 10, length.out = 100)
AA = cbind(xx^4, xx^3, xx^2, xx, 1)
yy = AA%*%sol
plot(xx, yy, type = "l")
points(x, y, col = "red", pch = c(10), cex = 1.3)
```




